臺灣臺北地方法院民事簡易判決
110年度北簡字第13836號
原      告  日盛國際商業銀行股份有限公司

法定代理人  黃錦瑭  


訴訟代理人  吳駿毅  
被      告  陳玫方  

兼上一人
訴訟代理人  陳盈材  
上列當事人間返還借款事件，本院於民國110年10月7日言詞辯論
終結，判決如下：
    主      文
被告陳玫方、陳盈材應連帶給付原告新臺幣參拾捌萬參仟玖佰貳
拾元，及自民國九十五年十月五日起至清償日止，按年息百分之
十計算之利息，暨自民國九十五年十一月五日起至清償日止，逾
期在六個月以內者，按上開利率百分之十，逾期超過六個月者，
按上開利率百分之二十計算之違約金，最高連續計付期數為九期
。
訴訟費用新臺幣肆仟壹佰玖拾元由被告陳盈材、陳玫方連帶負擔
。
本判決得假執行。
    事實及理由
一、兩造合意以本院為第一審管轄法院，有卷附消費性貸款約定
    書第20條在卷可憑，本院自有管轄權。按訴狀送達後，原告
    不得將原訴變更或追加他訴，但請求之擴張或減縮應受判決
    事項之聲明者，不在此限，民事訴訟法第255條第1項但書第
    3款定有明文。本件原告起訴時原聲明：「被告應連帶給付
    原告新臺幣（下同）383,920元，及自民國95年10月5日起至
    清償日止，按年息百分之10%計算之利息，暨自95年11月5日
    起至清償日止，逾期在6個月以內者，按上開利率10%，逾期
    超過6個月者，按上開利率20%計算之違約金。」，嗣減縮上
    開違約金之請求，僅請求違約金「最高連續計付期數為九期
    」，核與上開規定相符，應予准許。
二、原告主張：被告陳盈材於93年7月1日邀同被告陳玫方為連帶
    保證人，向原告貸款500,000元，詎被告陳盈材未依約清償
    ，於95年間參加債務協商並達成協議，惟未依協議履行，毀
    諾不再清償，依協議書第3條回復至原契約約定，尚欠如主
    文第1項所示款項未還，為此依契約、連帶保證提起本訴等
    語。並聲明：如變更後之聲明所示。
三、被告則以：對原告請求金額不爭執，但目前無力一次清償，
    請求債務協商等語，資為答辯。
四、經查，原告主張之事實，業據其提出消費性貸款約定書、債
    務協商協議書、無擔保債務還款計畫書、客戶基本資料查詢
    、放款帳務明細查詢、轉催呆查詢等件為證，且為被告所不
    爭執，堪信為真實。至被告抗辯其目前無力清償，希望可以
    債務協商云云，惟被告上開陳述縱令屬實，亦僅係履行及清
    償能力之問題，並非其得分期或緩期清償之法定原因，不影
    響其依約應負之清償責任，故被告前揭抗辯，尚無足採。從
    而，原告依契約、連帶保證請求被告連帶給付如主文第1項
    所示，為有理由，應予准許。
五、本件係適用簡易程序所為被告敗訴之判決，依民事訴訟法第
    389條第1項第3款規定，應職權宣告假執行。
六、訴訟費用負擔之依據：民事訴訟法第78條、第85條第2項。
    依職權確定本件訴訟費用額為4,190元（第一審裁判費），
    由被告連帶負擔。
中　　華　　民　　國　　110 　年　　10　　月　　12　　日
                  臺北簡易庭  法  官　張瓊華
以上正本係照原本作成。
如不服本判決，應於判決送達後20日內向本庭（臺北市○○區○○○
路0段000巷0號）提出上訴狀。如委任律師提起上訴者，應一併
繳納上訴審裁判費。
中　　華　　民　　國　　110 　年　　10　　月　　12　　日
                              書記官  賴敏慧